臺灣臺北地方法院民事裁定　　　　　　　 96年度抗字第967號
抗　告　人　甲○○
上列抗告人因與相對人華泰商業銀行股份有限公司聲請本票裁定
事件，對於民國96年11月7日本院簡易庭96年度票字第74926號裁
定提起抗告，相對人並為聲請聲明之減縮，本院裁定如下：
    主  文
抗告駁回。
原裁定主文第一項應減縮為：抗告人於民國九十三年十二月二十
八日簽發之本票內載憑票交付相對人之新台幣參拾萬元，其中之
新台幣壹拾柒萬伍仟零肆拾壹元及自民國九十六年八月二十九日
起至民國一○○年十二月二十七日止，按年利率百分之十一‧九
九計算之利息，自民國一○○年十二月二十八日起至清償日止，
按年利率百分之六計算之利息，得為強制執行。
抗告費用新台幣壹仟元由抗告人負擔。
    理  由
一、相對人於原審聲請意旨略以：伊執有抗告人於民國93年12月
    28日簽發，票面金額新台幣（下同）30萬元，付款地在台北
    市，約定利息按年利率11.99％及6％計算，到期日未載，並
    免除作成拒絕證書之本票一紙（下稱系爭本票），經伊於96
    年8月29日提示，僅獲償部分票款，尚有175,041元未受償。
    爰依票據法第123條規定，聲請裁定就上開未付票款本息准
    許強制執行等語。
    原審就系爭本票中之175,041元及自96年8月28日起算之約定
    利息，裁定准許強制執行。
二、抗告意旨略以：伊不服原裁定，依法提出抗告等語。
三、按執票人向本票發票人行使追索權時，得聲請法院裁定後強
    制執行，票據法第123條定有明文。又本票執票人，依票據
    法第123條規定，聲請法院裁定許可對發票人強制執行，係
    屬非訟事件，此項聲請之裁定，及抗告法院之裁定，僅依非
    訟事件程序，以審查強制執行許可與否，並無確定實體上法
    律關係存否之效力，如發票人就票據債務之存否有爭執時，
    應由發票人提起確認之訴，以資解決，殊不容於裁定程序中
    為此爭執 (最高法院57年台抗字第76號、56年台抗字第714
    號判例參照)。
四、經查：相對人主張之事實，業據提出本票一紙為證，並為抗
    告人所不爭執，而原審就系爭本票為形式上之審查，認其已
    具備本票各項記載事項，合於票據法第120條規定，屬有效
    之本票，乃裁定准許強制執行，並無不合。抗告人雖對原裁
    定聲明不服，提出抗告，惟未據任何理由，應認其抗告為無
    理由。從而，原審裁定准許強制執行（減縮部分除外），核
    無違誤。抗告意旨指摘原裁定不當，求予廢棄，為無理由，
    應予駁回。另相對人於本院就其利息請求部分，減縮自96年
    8月29日起算，爰將原裁定主文第一項關於利息部分，宣示
    如主文第一項所示。
中　　華　　民　　國　　96　　年　　12　　月　　24　　日
                  民事第六庭    審判長法　官  張競文
                 　　　　　　　    　 法　官  蕭清清
                 　　　　　　　　     法　官  曾部倫
以上正本係照原本作成。
本裁定不得再抗告。
中　　華　　民　　國　　96　　年　　12　　月　　27　　日
                                    書記官  謝梅琴
